# 现金流勾稽关系

提问人：18626626703 时间：2019-04-15 21:00:19
陈版，请问现金流附表的财务费用（利息支出）-应付利息的增加额 =现金流主表的分配股利、支付利息的金额，为什么这么勾稽啊，能帮我解释一下其中的原理吗？谢谢陈版

回答人：chenyiwei
完整的勾稽关系一般理解是：财务费用（利息支出）+ 本期利息资本化金额+（应付利息年初数-期末数）-各类金融负债在实际利率法下的溢折价摊销金额 =支付利息的现金；权益变动表所示向母公司股东分配现金股利 +向少数股东分配现金股利 +（应付股利年初数-期末数）= 分配利润和支付股利的现金。
按照一般公式：年初余额 + 本期增加-本期减少 = 期末余额。如果将支付利息或股利导致的现金流出等于本期减少，则依据该一般原则可以推导出我上面所列的勾稽关系校验公式。